【裁判字號】    89,毒抗,33
【裁判日期】    890224
【裁判案由】    戒治
【裁判全文】
臺灣高等法院臺南分院刑事裁定          八十九年度毒抗字第三三號     Ｃ
      抗  告  人  臺灣臺南地方法院檢察署檢察官
      被      告  甲  ○  ○
右列抗告人因被告違反毒品危害防制條例案件，不服臺灣臺南地方法院中華民國八十
八年十二月十六日裁定（八十八年度毒聲字第三六七七號）提起抗告，本院裁定如左
：
      主      文
原裁定撤銷，發回臺灣臺南地方法院。
      理      由
一、本件抗告意旨略以：原裁定以被告甲○○曾經戒治處分後五年以內再犯，應不經
    觀察勒戒，逕依毒品危害防制條例第二十三條第二項之規定聲請令入戒治處所施
    以強制戒治，而抗告人竟於被告經觀察勒戒後，依同條例第二十條第二項為聲請
    ，認該聲請為不合法，惟查同條例第二十三條第二項規定，不經觀察勒戒，而由
    檢察官逕聲請法院裁定令入戒治處所施以強制戒治者，以被告曾經依同條例第二
    十條第二項強制戒治期滿或交付保護管束期滿，由檢察官為不起訴處分為其要件
    。本件被告甲○○雖於民國（下同）八十八年九月一日交付保護管束期滿，而於
    同年十一月一日再犯施用毒品罪，惟當時被告之前案尚未經不起訴處分，顯與該
    條例第二十三條第二項規定不符，原審未察，竟為駁回聲請之裁定，為此依法提
    起抗告等語。
二、按犯毒品危害防制條例第十條之罪者，檢察官應先將被告送勒戒處所觀察、勒戒
    ，經觀察、勒戒後，有繼續施用毒品之傾向者，由檢察官聲請令入戒治處所施以
    強制戒治，強制戒治期滿，應由檢察官為不起訴處分，依上項規定為不起訴處分
    後，五年內再犯第十條之罪者，無庸再經觀察、勒戒程序，應由檢察官逕聲請令
    入戒治處所施以強制戒治，毒品危害防制條例第二十條第一項、第二項，第二十
    三條第一項、第二項定有明文。
三、經查被告甲○○曾於八十七年八月五日以八十七年度毒聲字三一０號裁定送勒戒
    處所觀察、勒戒後，認有繼續施用毒品傾向，於八十七年九月九日以八十七年度
    毒聲字五七八號裁定施以強制戒治，已於八十八年九月一日戒治期滿，復於八十
    八年十一月一日再犯施用毒品罪，並經八十八年度毒聲字第三二六五號裁定送勒
    戒處所觀察、勒戒後，認有繼續施用毒品之傾向，再於八十八年十二月七日經檢
    察官依毒品危害防制條例第二十條第二項聲請強制戒治，原審以被告曾經強制戒
    治處分後，五年內再犯者，無庸再經觀察、勒戒程序，應由檢察官逕聲請令入戒
    治處所施以強制戒治，而駁回抗告人之聲請，然前案戒治期滿，而於本案再犯前
    ，並未經檢察官為不起訴處分，有各該相關卷宗足憑，揆諸上開法條之規定，顯
    有未洽。從而本件抗告為有理由，應將原裁定撤銷，發回臺灣臺南地方法院重新
    審理。
四、依刑事訴訟法第四百十三條裁定如主文。
中    華    民    國      八十九      年      二      月      二十四    日
  臺灣高等法院臺南分院刑事第一庭
                                      審判長法官  鄭    文    肅
                                            法官  楊    明    章
                                            法官  王    浦    傑
右正本證明與原本無異。
不得再抗告。
                                      法院書記官  張    清    良
中    華    民    國      八十九      年      二      月      二十九    日


司法院資訊處製作；財團法人民間司法改革基金會備份。
